<!DOCTYPE html PUBLIC "-//W3C//DTD XHTML 1.0 Transitional//EN" "http://www.w3.org/TR/xhtml1/DTD/xhtml1-transitional.dtd">
<html xmlns="http://www.w3.org/1999/xhtml">
<head>
	<meta http-equiv="Content-Type" content="text/html; charset=iso-8859-1" />
	<title>Ymmärrä suomea</title>
	<style type="text/css" media="all">@import "css/styles.css";</style>
	<script type="text/javascript" src="swfobject.js"></script>
</head>
<body class="font-medium">
	<div id="main-wrapper">
		<div id="topbar"></div>
		<div id="main-menu">
			<table cellspacing="0" cellpadding="0" border="0" class="add-links"><tr>
				<td class="item"><img class="raquo" src="i/raquo.gif" alt="" height="7" width="4" /><a href="/ymmarra/index.php?moduli=sanakirja">Sanakirja</a></td>
				<td class="item"><img class="raquo" src="i/raquo.gif" alt="" height="7" width="4" /><a href="/ymmarra/index.php?moduli=verbit">Verbiluettelo</a></td>
				<td class="item"><img class="raquo" src="i/raquo.gif" alt="" height="7" width="4" /><a href="/ymmarra/index.php?moduli=kielioppi">Kielioppi</a></td>
			</tr></table>
			<table cellspacing="0" cellpadding="0" border="0"><tr>
				<td class="item"><img class="raquo" src="i/raquo.gif" alt="" height="7" width="4" /><a href="/ymmarra/index.php">Etusivu</a></td>
				<td class="item"><img class="raquo" src="i/raquo.gif" alt="" height="7" width="4" /><a href="/ymmarra/index.php?moduli=tekstit">Lukutekstit</a></td>
			</tr></table>
		</div>
		<div id="content">
			<table cellspacing="0" cellpadding="0" border="0" id="content-wrapper"><tr>
				<td>
					<div id="left-menu">
												<div class="header-verb"><span>Verbit</span></div>
						<div class="menu">
								<div class="init"><a href="/ymmarra/index.php?moduli=verbit&kirjain=a">A</a></div>
								<div class="init"><a href="/ymmarra/index.php?moduli=verbit&kirjain=e">E</a></div>
								<div class="init"><a href="/ymmarra/index.php?moduli=verbit&kirjain=h">H</a></div>
								<div class="init"><a href="/ymmarra/index.php?moduli=verbit&kirjain=i">I</a></div>
								<div class="init"><a href="/ymmarra/index.php?moduli=verbit&kirjain=j">J</a></div>
								<div class="init"><a href="/ymmarra/index.php?moduli=verbit&kirjain=k">K</a></div>
								<div class="init"><a href="/ymmarra/index.php?moduli=verbit&kirjain=l">L</a></div>
								<div class="init"><a href="/ymmarra/index.php?moduli=verbit&kirjain=m">M</a></div>
								<div class="init"><a href="/ymmarra/index.php?moduli=verbit&kirjain=n">N</a></div>
								<div class="init"><a href="/ymmarra/index.php?moduli=verbit&kirjain=o">O</a></div>
								<div class="init"><a href="/ymmarra/index.php?moduli=verbit&kirjain=p">P</a></div>
								<div class="init"><a href="/ymmarra/index.php?moduli=verbit&kirjain=r">R</a></div>
								<div class="init"><a href="/ymmarra/index.php?moduli=verbit&kirjain=s">S</a></div>
								<div class="init"><a href="/ymmarra/index.php?moduli=verbit&kirjain=t">T</a></div>
								<div class="init"><a href="/ymmarra/index.php?moduli=verbit&kirjain=u">U</a></div>
								<div class="init"><a href="/ymmarra/index.php?moduli=verbit&kirjain=v">V</a></div>
								<div class="init"><a href="/ymmarra/index.php?moduli=verbit&kirjain=y">Y</a></div>
								<div class="init"><a href="/ymmarra/index.php?moduli=verbit&kirjain=Ä">Ä</a></div>
						</div>					</div>
				</td>
				<td>
					<div id="main-content">
						<div id="path">
							<a href=".">Etusivu</a> &gt; <a href="/ymmarra/index.php?moduli=verbit&kirjain=M">M</a>						</div>
													<h1>MYYDÄ</h1>
						<table cellspacing="0" cellpadding="0" border="0">
							<tr>
								<td colspan="2" style="padding-bottom:10px;"><strong>Aktiivin indikatiivi</strong></td>
							</tr>
							<tr>
								<td><pre>PREESENS                   
minä      myyn             
sinä      myyt             
hän       myy              
me        myymme           
te        myytte           
he        myyvät           

PASSIIVI
          myydään          

IMPERFEKTI                 
         myin              
         myit              
         myi               
         myitte            
         myimme            
         myivät            

PASSIIVI
         myytiin           

PERFEKTI
olen     myynyt            
olet     myynyt            
on       myynyt            
olemme   myyneet           
olette   myyneet           
ovat     myyneet           

PASSIIVI
on       myyty             

PLUSKVAMPERFEKTI
olin     myynyt            
olit     myynyt            
oli      myynyt            
olimme   myyneet           
olitte   myyneet           
olivat   myyneet           
 
PASSIIVI
oli      myyty             
</pre></td>
								<td>&nbsp;&nbsp;&nbsp;</td>
								<td><pre> KIELTOMUOTO
 en        myy
 et        myy
 ei        myy
 emme      myy
 ette      myy
 eivät     myy


 ei        myydä

   
 en        myynyt
 et        myynyt
 ei        myynyt
 emme      myyneet
 ette      myyneet
 eivät     myyneet 


 ei        myyty


   en      ole myynyt
   et      ole myynyt
   ei      ole myynyt
   emme    ole myyneet
   ette    ole myyneet
   eivät   ole myyneet


   ei      ole myyty


   en    ollut  myynyt
   et    ollut  myynyt
   ei    ollut  myynyt
   emme  olleet myyneet
   ette  olleet myyneet
   eivät olleet myyneet


   ei    ollut   myyty
</pre></td>
							</tr>
						</table>
						<table cellspacing="0" cellpadding="0" border="0">
							<tr>
								<td colspan="2" style="padding-bottom:10px;"><strong>Aktiivin konditionaali</strong></td>
							</tr>
							<tr>
								<td><pre>PREESENS
minä     myisin            
sinä     myisit            
hän      myisi             
me       myisimme          
te       myisitte          
he       myisivät          

PASSIIVI
         myytäisiin        

PERFEKTI
olisin   myynyt            
olisit   myynyt            
olisi    myynyt            
olisimme myyneet           
olisitte myyneet           
olisivat myyneet           

PASSIIVI
olisi    myyty             
</pre></td>
								<td>&nbsp;&nbsp;&nbsp;</td>
								<td><pre> 
  en          myyisi
  et          myyisi
  ei          myyisi
  emme        myyisi
  ette        myyisi
  eivät       myyisi


  ei           myytäisi


   en olisi    myynyt
   et olisi    myynyt
   ei olisi    myynyt
   emme olisi  myyneet
   ette olisi  myyneet
   eivät olisi myyneet


   ei olisi     myyty
</pre></td>
							</tr>
						</table>
						<table cellspacing="0" cellpadding="0" border="0">
							<tr>
								<td colspan="2" style="padding-bottom:10px;"><strong>Aktiivin potentiaali</strong></td>
							</tr>
							<tr>
								<td><pre>PREESENS
minä     myynen            
sinä     myynet            
hän      myynee            
me       myynemme          
te       myynette          
he       myynevät          

PASSIIVI
         myytäneen         

PERFEKTI
lienen   myynyt            
lienet   myynyt            
lienee   myynyt            
lienemme myyneet           
lienette myyneet           
lienevät myyneet           

PASSIIVI
lienee   myyty             
</pre></td>
								<td>&nbsp;&nbsp;&nbsp;</td>
								<td><pre> 
   en          myyne
   et          myyne
   ei          myyne
   emme        myyne
   ette        myyne
   eivät       myyne


   ei          myytäne


   en    liene myynyt
   et    liene myynyt
   ei    liene myynyt
   emme  liene myyneet
   ette  liene myyneet
   eivät liene myyneet 


   ei    liene myyty
</pre></td>
							</tr>
						</table>
						<table cellspacing="0" cellpadding="0" border="0">
							<tr>
								<td colspan="2" style="padding-bottom:10px;"><strong>Aktiivin imperatiivi</strong></td>
							</tr>
							<tr>
								<td><pre>PREESENS

(sinä)   myy               
(hän)    myyköön           
(me)     myykäämme         
(te)     myykää            
(he)     myykööt           

PASSIIVI
         myytäköön         

PERFEKTI

ole      myynyt            
olkoon   myynyt            
olkaamme myyneet           
olkaa    myyneet           
olkoot   myyneet           

PASSIIVI
olkoon   myyty             
</pre></td>
								<td>&nbsp;&nbsp;&nbsp;</td>
								<td><pre> 

  älä         myy
  älköön      myykö
  älkäämme    myykö
  älkää       myykö
  älkööt      myykö


  älköön      myytäkö



   älä ole       myynyt
   älköön olko   myynyt
   älkäämme olko myyneet
   älkää olko    myyneet
   älkööt olko   myyneet


   älköön olko    myyty
</pre></td>
							</tr>
						</table>
						<table cellspacing="0" cellpadding="0" border="0">
							<tr>
								<td colspan="2" style="padding-bottom:10px;"><strong>Verbin nominaalimuodot</strong></td>
							</tr>
							<tr>
								<td><pre>I INFINITIIVI              

Lyhyempi muoto:            
         myydä             

Pitempi muoto:             
         myydäkseni        
         myydäksesi
         myydäkseen
         myydäksemme
         myydäksenne
         myydäkseen

III  INFINITIIVI           

inessiivi    myymässä      
elatiivi     myymästä      
illatiivi    myymään       
adessiivi    myymällä
abessiivi    myymättä      
instruktiivi myymän        
                           
Passiivi
instruktiivi myytämän      
                           
                           
</pre></td>
								<td>&nbsp;&nbsp;&nbsp;</td>
								<td><pre> II INFINITIIVI

 inessiivi    myydessä
 instruktiivi myyden

 Passiivi
 inessiivi    myytäessä






   IV INFINITIIVI

   nominatiivi  myyminen
   partitiivi   myymistä
  

   I PARTISIIPPI
   aktiivi      myyvä
   passiivi     myytävä

   II PARTISIIPPI
   aktiivi      myynyt  
   passiivi     myyty
</pre></td>
							</tr>
						</table>

					</div>
				</td>
			</tr></table>		</div>
		<div id="footer"><a href="http://www.oph.fi/"><img src="i/oph_logo_ymmarrasuomea.gif" width="157" height="35" alt="OPH" /></a></div>
	</div>
</body>
</html>
